臺灣臺中地方法院民事判決　九十二年度重訴更字第二號
　　原　　　告　　台中商業銀行股份有限公司
　　法定代理人　　甲○○
　　訴訟代理人　　蘇顯騰律師
　　複 代 理人　　蘇顯讀律師
　　被　　　告　　廣正開發股份有限公司
　　法定代理人　　乙○○
　　被　　　告　　張績寶律師（即廣仁國際投資股份有限公司破產管理人）
　　訴訟代理人　　莊惠祺律師
右當事人間請求損害賠償事件，由本院刑事庭移送前來，並經臺灣高等法院台中分院
第一次發回更審，本院判決如左：
    主      文
原告之訴及假執行之聲請均駁回。
訴訟費用由原告負擔。
    理      由
一、被告廣正公司未於最後言詞辯論期日到場，核無民事訴訟法第三百八十六條各款
    所列情形，爰依原告之聲請，由其一造辯論而為判決。
二、按破產人因破產之宣告，對於應屬破產財團之財產，喪失其管理及處分權，於破
    產財團之訴訟，即無訴訟實施權，其喪失之管理及處分權既由破產管理人行之，
    此項訴訟自應以破產管理人為原告或被告，當事人始為適格，最高法院二十七年
    度上字第二七四○號判例參照；復按「當事人受破產之宣告者，關於破產財團之
    訴訟程序，在依破產法有承受訴訟人以前當然停止」；又該條文所定之承受訴訟
    人，於得為承受時，應即為承受之聲明」，民事訴訟法第一百七十四條及第一百
    七十五條分別定有明文。查被告廣仁國際投資股份有限公司（下稱廣仁公司）於
    本件訴訟繫屬後，業於民國八十九年十二月十五日經本院裁定宣告破產確定，選
    任張績寶律師為其破產管理人等情，有八十九年度破字第二○號裁定附卷可稽，
    並經本院調取九十年度執破字第四號卷宗查閱無誤，是原告於九十二年十月二十
    三日具狀聲明由張績寶律師承受以廣仁公司為被告部分之訴訟，揆之上開說明，
    於法自無不合。至原告對被告廣正開發股份有限公司（下稱廣正公司）部分之訴
    訟，雖被告廣正公司曾於九十年四月二十五日經本院以九十年度破更字第二號裁
    定宣告破產，被告廣正公司不服，提起抗告，然於該破產案件繫屬於台灣高等法
    院台中分院（下稱台中高分院）時，業經原聲請人復華證券金融股份有限公司（
    下稱復華公司）撤回該破產事件之聲請，台中高分院並認抗告程序已經終結而報
    結該事件等情，已據本院調取台中高分院九十年度抗字第八六一號卷宗查閱屬實
    ，是則，縱就破產事件於宣告破產裁定確定前，可否許由原聲請人撤回一節，學
    說及實務或有正反不同之見解，原告並提出最高法院九十二年度台抗字第二一八
    號裁定，認為經法院為破產宣告者，即為全體破產債權人之利益發生破產之效力
    ，破產程序開始進行，全體破產債權人均應依破產程序受償，與一般訴訟事件不
    同，故宣告破產之裁定，不問已否確定，均不許原聲請人撤回聲請，因而具狀聲
    請亦應由張績寶律師承受以廣正公司為被告部分之訴訟。惟前開破產事件既由原
    債權人復華公司具狀撤回，經台中高分院認為該事件已因合法撤回而告終結，則
    在其他債權人及廣正公司就此均未聲明異議，而經上級審法院（按即最高法院）
    為不同之認定前，本院自不宜遽爾判定台中高分院就前開撤回已生效力致該破產
    事件之抗告程序已經終結所為之認定為不當，認被告廣正公司之破產程序已開始
    進行，故應認被告廣正公司就原告對之提起之訴訟部分仍有訴訟實施權，合先敘
    明。
三、原告主張：訴外人曾正仁係台中市廣三集團總裁，為廣三集團旗下各公司之實際
    負責人，統轄、擘畫、綜理及指揮、監督廣三集團旗下各公司之業務經營及決策
    ，又訴外人陳靜坤於案發時則為曾正仁所經營廣三集團旗下之廣仁及廣正二家公
    司之法定代理人，陳靜坤知悉自民國八十七年年初起為配合廣三集團買賣股票，
    ，由廣三集團財務處人員邀集證券商及金融機構至台中市○○路五一○號廣三集
    團總部，集體大量開戶之股票帳戶及交割股款之金融機關帳戶係供曾正仁炒作股
    票使用，竟以幫助之意思，默許其使用股票及金融機關帳戶，而廣三集團即利用
    陳靜坤、廣仁公司及被告廣正公司及其他人頭戶炒作及拉抬順大裕股份有限公司
    （以下簡稱順大裕公司）及台中商業銀行股份有限公司（以下簡稱台中商銀）股
    票之用，於八十七年十一月二十一日、二十三日及二十四日大量買進順大裕及台
    中商銀之股票，並自八十七年十一月二十四日起違約拒絕交割，且將賣盤賣出順
    大裕公司及台中商銀股票所取得之股票領出，掩飾，隱匿重大犯罪所得之財物，
    從事洗錢行為，其洗錢並分為三部分，一為股票炒作行為之洗錢，二為買賣股票
    違約交割行為之洗錢，三為違約交割後之掩飾、藏匿重大犯罪所得或財產上利益
    之洗錢，廣仁公司並提供設於世華銀行之帳戶，而被告廣正公司則提供設於彰
    化銀行、富邦銀行、慶豐銀行、台新銀行、世華銀行、台中商業銀行之帳戶供曾
    正仁從事洗錢之行為，是該等人頭戶自應認為係曾正仁所為違犯證券交易法第一
    百五十五條第一項第一、三、四款及第一百七十一條，暨洗錢犯制法第九條第一
    項規定等罪共同正犯或幫助犯。廣仁公司及被告廣正公司所為，均係構成對原告
    之損害原因或條件，其行為與損害間有相當因果關係，構成民法上之共同侵權行
    為，故伊等就原告因知慶投資有限公司（以下簡稱知慶公司）等六家公司違法授
    信貸放合計新台幣（下同）七十四億五千萬元、台中商銀信託部違法投資案即曾
    正仁違法指示訴外人石曜郎以台中商銀名義買進順大裕公司股票合計十七億四千
    六百六十六萬一千元及委託台中商銀證券經紀商買進順大裕公司股票二十億四千
    零八萬七千三百二十四元之違約交割案等所受損害共一百十二億三千六百七十四
    萬八千三百二十四元，自應連帶負損害賠償責任等情，因依民法第一百八十四條
    第一項、第一百八十五條、第二十八條及公司法第二十三條第二項之規定，提起
    本件訴訟。並聲明：（一）被告應連帶給付原告一百十二億三千六百七十四萬八
    千三百二十四元，及其中十五億元自八十七年十一月十三日起，其中十四億五千
    萬元自八十七年十一月十六日起，其中十五億元自八十七年十一月十六日起，其
    中三十億元自八十七年十一月十九日起，其中十億三千一百七十六萬八千元自八
    十七年十一月十九日起，其中七億一千四百八十九萬三千元自八十七年十一月二
    十日起，其中二十億四千零八萬七千三百二十四元自八十八年十一月二十六日起
    ，均至清償日止，按年息百分之五計算之利息；（二）願以現金或同額之建設公
    債或有價證券供擔保，請准宣告假執行。
四、被告廣正公司未於最後言詞辯論期日到場，惟據其以前提出之答辯狀及到場所為
    之聲明和陳述略以：其涉嫌違反證券交易法等犯行，經移送台中地方法院檢察署
    （下稱台中地檢署）檢察官偵查後，已經不起訴處分確定，足證其並無違約交割
    情事，非屬在刑事訴訟程序中經認定係共同侵權行為人；又原告違法貸款予訴外
    人知慶公司等六家公司所受之損害，更與其無涉，且台中高分院亦以九十年度上
    重訴字第二一號判決認定其並未有背信犯行。另原告對訴外人陳靜坤提起涉犯背
    信犯行之告訴，亦經台中地檢署檢察官為不起訴處分確定，可見訴外人陳靜坤亦
    非屬在刑事訴訟程序中經認定係共同侵權行為之人，則原告依公司法第二十三條
    第二項及民法第二十八條之規定，認其應與訴外人陳靜坤負連帶損害賠償責任，
    並無依據。從而，原告對其提起附帶民事訴訟，並非合法等詞置辯。並聲明：
    （一）原告之訴及假執行之聲請均駁回；（二）如受不利判決，願供擔保請准免
    為假執行之宣告。
五、被告張績寶律師（即廣仁公司破產管理人）則以：原告固於本院八十八年度訴字
    第三六七號刑事訴訟程序，對廣仁公司及被告廣正公司提起附帶民事訴訟，然刑
    事法院並未認定該二公司或其負責人陳靜坤為訴外人曾正仁違反證券交易法及洗
    錢防制法等罪之共同正犯或幫助犯，則廣仁公司及被告廣正公司顯然並非共同侵
    權行為人，自不得謂係依民法應負賠償責任之人。又對於依民法應負賠償責任之
    人提起附帶民事訴訟，須與刑事訴訟程序之被告一併提起，然原告於該刑事訴訟
    程序僅對於其主張依民法負賠償責任之廣仁公司及被告廣正公司附帶提起民事訴
    訟，而未與該刑事訴訟程序之被告曾正仁一併提起，核與刑事訴訟法第四百八十
    七條第一項之規定不符，自非合法。再者，刑事法院認定訴外人曾正仁係違反證
    券交易法第一百五十五條第一項第一、四款之規定，應論以同法第一百七十一條
    之罪，並牽連犯洗錢防制法第九條第一項之罪，然證券交易法及洗錢防制法均係
    保護追查重大犯罪之社會利益而設，上述數罪所侵害者並非原告之個人法益，故
    原告非為該等犯罪事實所侵害之直接被害人，自不得以該部分犯罪被害人之地位
    ，提起本件刑事附帶民事訴訟。況觀諸原告起訴之意旨，其請求回復之知慶等六
    家公司違法授信案七十四億五千萬元及台中商銀信託部投資小組案十七億四千六
    百六十六萬一千元之損害，亦非前述數罪被訴犯罪事實所生之損害，而係訴外人
    曾正仁所犯背信犯行致原告所受之損害，是此部分訴訟自亦與刑事訴訟法第四百
    八十七條所定之要件不合。從而，本件原告之訴為不合法，自應依民事訴訟法第
    二百四十九條第一項第六款之規定裁定駁回等語，資為抗辯。並聲明：原告之訴
    及假執行之聲請均駁回。
六、按刑事法院得依刑事訴訟法第五百零四條第一項規定，將附帶民事訴訟以裁定移
    送於該法院民事庭者，以刑事部分宣告被告有罪之判決者為限，至刑事訴訟諭知
    無罪之判決，刑事法院本應依同法第五百零三條第一項前段規定以判決駁回原告
    之訴，如誤以裁定移送於民事庭，其訴之不合法，不因移送民事庭而受影響。且
    此項無罪之判決，包括裁判上一罪中之部分犯罪不能證明，因屬裁判上一罪，而
    未於判決主文，就此部分犯罪為無罪之諭知者在內（最高法院六十六年臺上字第
    一○九四號判例參照）。查訴外人曾正仁等人被訴違反修正前證券交易法第一百
    五十五條第一項第三款，應依同法第一百七十一條論處罪刑部分之刑事訴訟，已
    經刑事法院認定並無該部分罪嫌，祇因與論罪科刑部分具有牽連犯之裁判上一罪
    關係，而未於判決主文就此部分另為無罪之諭知而已（參看本院八十八年度訴字
    第三六七號刑事判決第四宗第一九○六頁），實質上與諭知無罪有同一之效力，
    是廣仁公司及被告廣正公司即無可能為訴外人曾正仁等人所犯該罪嫌之共同正犯
    或幫助犯之餘地，乃刑事法院竟疏於注意，將本應以判決駁回之此部分訴訟，以
    裁定移送於本院民事庭，與法殊有未合。
七、次按因犯罪而受損害之人，於刑事訴訟程序得附帶提起民事訴訟，對於被告及依
    民法負賠償責任之人，請求回復其損害，刑事訴訟法第四百八十七條第一項定有
    明文，是附帶民事訴訟之提起，必以刑事訴訟程序之存在為前提，若刑事訴訟未
    經提起公訴或自訴，或非刑事訴訟程序認定之犯罪事實侵害其私權，縱因同一事
    故而受有損害，亦不得對於應負賠償責任之人，提起附帶民事訴訟。且附帶民事
    訴訟之對象，除刑事被告外，固兼及於依民法負賠償責任之人。惟該條項所稱之
    「依民法負賠償責任之人」，係指該刑事案件中依民法規定應負賠償責任之人而
    言。故刑事附帶民事訴訟之原告所主張之共同加害人，必以在刑事訴訟程序中經
    認定係共同侵權行為之人，始得謂為依民法負賠償責任之人，否則對之提起是項
    附帶民事訴訟，即難謂為合法。查原告固於本院八十八年度訴字第三六七號刑事
    案件，對被告提起本件附帶民事訴訟，然刑事法院於該判決之事實欄僅曾分別載
    敘：「就新正、中太及元裕流通公司三件授信案合計三十億元之資金流向如左：
    ．．．（1）其中五百十九萬四千元流入廣正公司之支存帳戶」（詳該刑事判決
    書第一宗第五十三頁第五行）、「元裕流通公司十億元資金流向．．．，２、．
    ．．有八千七百萬元轉入廣正公司」（刑事判決第一宗第五十五頁十三行）、「
    曾正仁．．．等人基於意圖抬高順大裕股票價格之共同概括犯意，以前述掏空順
    大裕公司之資金、知慶等六家公司向台中商銀套取之資金、台中商銀可投資上市
    上櫃股票之資金，利用．．．（二）廣三集團旗下之．．．廣正開發公司（代表
    人陳靜坤）．．．等法人所開立給廣三集團使用之股票交易帳戶及金融機構交割
    帳戶，．．．自行並以他人之名義，對於順大裕股票連續以高價買入．．．」（
    詳刑事判決書第一宗第五十九頁第七、八、九行，第六十頁第五行）、「廣三集
    團八十七年十一月二十一日、二十三日、二十四日買盤、賣盤統計資料，顯示在
    上開三個交易日中，廣三集團所使用之人頭帳戶，．．．，尚包括．．旗下之廣
    仁國際投資公司（代表人陳靜坤）」（詳刑事判決書第三宗第一一六二頁第九至
    十二行）等情，該刑事判決並未認定廣仁公司及被告廣正公司就訴外人曾正仁所
    為非法拉抬順大裕公司股票價格，違反修正前證券交易法第一百五十五條第一項
    第四款規定，應論以同法第一百七十一條之罪，及就違約交割部分，係違反修正
    前證券交易法第一百五十五條第一項第一款規定，亦應論以同法第一百七十一條
    之罪，暨犯洗錢防制法第九條第一項之罪等各該罪行部分，均為其共同正犯，或
    認定係屬幫助犯。復參酌原告曾對被告廣正公司提出涉嫌違反證券交易法等案件
    之刑事告訴，惟已經台中地檢署檢察官以被告廣正公司於提供帳戶之初，並不知
    廣三集團欲買進賣出何種股票，甚至炒作順大裕公司及台中商銀之股票，以從中
    獲利為由，認該公司並無幫助違反證券交易法之犯行，而為不起處分確定，並未
    對之提起公司等情，既另據被告廣正公司提出之不起訴處分書及臺灣高等法院檢
    察署函附卷可稽，益見廣仁公司及被告廣正公司並非在刑事訴訟程序中經認定係
    屬共同侵權行為之人，則原告主張廣仁公司及被告廣正公司提供帳戶供廣三集團
    曾正仁等人炒作拉抬順大裕公司及台中商銀股票之用，並違約交割，及領出賣盤
    交割款，掩飾、隱匿重大犯罪所得之財物，從事洗錢等行為，係訴外人曾正犯所
    為違犯證券交易法第一百五十五條第一項第一、四款及第一百七十一條，暨洗錢
    犯制法第九條第一項規定等罪之共同正犯或幫助犯，可謂為依民法負賠償責任之
    人云云，尚乏依據，從而，原告執此遽爾於上開刑事訴訟程序中對之附帶提起本
    件民事訴訟，揆之前揭說明，自亦於法未合。
八、復查，訴外人陳靜坤於本件案發時固同時為廣仁公司及被告廣正公司之法定代理
    人，為兩造所不爭執，且本院八十八年度訴字第三六七號刑事判決亦認定「陳靜
    坤基於幫助之犯意，應曾正仁要求，開立人頭帳戶供廣三集團買賣股票使用，予
    刑事被告曾正仁之廣三集團使用，以幫助曾正仁等人炒作拉抬順大裕公司股票價
    格，套取並掏空台中商銀之資金，爆發違約交割，並基於掩飾、隱匿重大犯罪所
    得財產上利益之共同犯意聯絡，提領股票加以隱匿、掩飾」等情（詳刑事判決書
    第一宗第五十九頁、第六十一頁，第三宗第一一六二頁），而可認陳靜坤係屬在
    刑事訴訟程序中經認定係共同侵權行為之人，則原告執此主張廣仁公司及被告廣
    正公司依民法第二十八條及公司法第二十三條第二項規定，即應負損害賠償責任
    ，其據以提起本院刑事附帶民事訴訟，固屬合法（並見卷存台中高分院九十一年
    度抗字第一六一三號裁定及本院八十八年度訴字第五二八號刑事判決）。惟按刑
    事判決所為事實之認定，於獨立民事訴訟之裁判時，本不受拘束（最高法院五十
    年臺上字第八七二號判例參照），查我國股票交易市場人頭戶本極為盛行，借用
    人頭帳戶使用，亦可能為增加融資額度，要難以帳戶出借，即認有共同炒作股票
    之情事，且依原告起訴狀所載，訴外人陳靜坤開戶時，既均有多家證券商及金融
    機關同時前往廣三集團之辦公處所配合辦理，此益足以使人頭戶認為開戶之目的
    確係為增加融資額度無疑，否則若為係將來違法使用，豈可能連多家證券商或金
    融機關均願配合廣三集團辦理開戶？況提供之帳戶若遭他人作為非法使用，事發
    後不僅本身須受刑事追訴，有時更須背負龐大之民事賠償責任，且訴外人曾正仁
    為達操縱及拉抬股價之目的，必密而不宣，絕不可將此重大情事告知集團之員工
    等人，否則消息外漏，勢將妨害其炒作股票從中獲利之目的，更將招致刑責，故
    衡情實尚無法僅憑訴外人陳靜坤曾提供帳戶供廣三集團買賣股票之用，即率爾認
    定其有幫助訴外人曾正仁炒作拉抬順大裕公司及台中商銀股票情事，並有幫助違
    約交割，及隱匿、掩飾犯罪所得之犯意，參以訴外人陳靜坤被訴違反證券交易法
    案件，亦經台中高分院判決無罪，有該院九十年度上重訴字第二○號刑事判決在
    卷可參，又原告就訴外人陳靜坤提供其個人名義之帳戶及案發時由其擔任負責人
    之廣仁公司及被告廣正公司之帳戶供廣三集團買賣股票使用一事，對之提起涉嫌
    犯背信及違反洗錢防制法等罪嫌之刑事告訴，亦經台中地檢署檢察官為不起訴處
    分，有該不起訴處分書在卷足按，足徵訴外人陳靜坤縱提供其個人名義之帳戶及
    斯時由其擔任負責人之廣仁、廣正公司之帳戶予廣三集團買賣股票使用，亦尚無
    幫助訴外人曾正仁為違反證券交易法及洗錢防制法之犯行，更無涉犯背信情事。
    。從而，原告主張因訴外人陳靜坤於案發時為廣仁公司及被告廣正公司之負責人
    ，並有其所指上開罪行，故廣仁公司及被告廣正公司應依民法第二十八條及公司
    法第二十三條第二項之規定，對其因知慶公司等六家公司違法授信貸放合計新台
    幣（下同）七十四億五千萬元、台中商銀信託部違法投資案即曾正仁違法指示訴
    外人石曜郎以台中商銀名義買進順大裕公司股票合計十七億四千六百六十六萬一
    千元及委託台中商銀證券經紀商買進順大裕公司股票二十億四千零八萬七千三百
    二十四元之違約交割案等所受損害共一百十二億三千六百七十四萬八千三百二十
    四元，負損害賠償責任一節，自尚乏依據，而難憑採。更何況原告請求回復之上
    開損害，其中所指知慶等六家公司違法授信案七十四億五千萬元及指示台中商銀
    信託部投資小組投資案十七億四千六百六十六萬一千元等損害，係因訴外人曾正
    仁對台中商銀違法超貸，違背其對台中商銀處理事務之行為，所為背信犯行而致
    原告所受之損害等情，亦經本院八十八年度訴字第三六七號刑事判決認定明確（
    詳該判決書第一宗第二八、三十、四十、四十一頁、四十六、四十七、四十八、
    五十、五十二頁、第二宗九四○頁、第三宗第一○○九、一○一○、一○一二頁
    、第四宗第一八七○頁），是原告就此部分之請求自亦核與刑事訴訟法第四百八
    十七條所定之要件不符。
九、又原告雖另主張訴外人曾正仁係廣仁及被告廣正公司之實際負責人，其所為背信
    、違反證券證交易及洗錢防制法等犯行，既經刑事法院判處罪刑，則依民法第二
    十八條及公司法第二十三條第二項之規定，廣仁及被告廣正公司亦應負損害賠償
    責任云云。惟按「法人對於其董事或其他有代表權之人因執行職務所加於他人之
    損害，與該行為人連帶負賠償之責任」、「公司負責人對於公司業務之執行，如
    有違反法令致他人受有損害時，對他人應與公司負連帶賠償之責」，固分別為民
    法第二十八條及公司法第二十三條第二項所明定，然查，訴外人曾正仁縱為廣仁
    及被告廣正公司之實際負責人，然其以知慶等六家公司向原告違法超貸共七十四
    億五千萬元及指示台中商銀信託部投資小組投資案十七億四千六百六十六萬一千
    元，暨利用廣仁公司、被告廣正公司帳戶及其他人頭戶炒作拉抬順大裕公司及台
    中商銀股票，並違約不交割，及領出賣盤交割款，掩飾、隱匿重大犯罪所得之財
    物，從事洗錢等行為，顯非處理與公司有關之事務，並非業務之執行，更非執行
    職務，概屬訴外人曾正仁個人之犯罪行為，縱有害及原告之權利，亦與上開法條
    規定之責任要件不符，是不論訴外人曾正仁對於原告應否負損害賠償責任，殊難
    依據民法第二十八條及公司法第二十三條第二項之規定，令廣仁及廣正各該公司
    亦負損害賠償責任。更何況廣仁公司已經法院裁定宣告破產確定，業如前述，是
    就令廣仁公司應對原告負損害賠償責任，然按破產債權，非依破產程序，不得行
    使，為破產法第九十九條所明定，是破產債權之申報及如何就破產財團之財產為
    分配，悉依破產法規定之程序為之，俾使各破產債權人可獲得平等之清償，以實
    現債務人之財產為全體債權人債權總擔保之原則。至對於破產債權之加入或其數
    額有爭議者，依同法第一百二十五條第二項規定，則由法院裁定之。準此而觀，
    破產債權人於債務人宣告破產後，應僅可依破產程序行使其債權以受清償，尚不
    得另對破產人提起訴訟求償其債權，其即使對破產管理人起訴行使其權利，亦屬
    欠缺權利保護要件，此觀諸民事訴訟法第一百七十四條以當事人受破產之宣告為
    訴訟當然停止之原因自明（最高法院九十一年度台抗字第四五七號裁定參照）。
    因之，原告主張之本件損害賠償原因事實既發生於上開破產宣告前，即屬破產債
    權，則揆諸前揭說明，自非依破產程序不得行使，從而，原告對廣仁公司提起損
    害賠償之訴部分，自欠缺權利保護要件，附此敘明。
十、綜上所述，原告主張廣仁公司及被告廣正公司就其所受上開損害應負賠償責任等
    情，既部分不合法，部分無理由，從而，原告請求被告連帶給付一百十二億三千
    六百七十四萬八千三百二十四元，及其中十五億元自八十七年十一月十三日起，
    其中十四億五千萬元自八十七年十一月十六日起，其中十五億元自八十七年十一
    月十六日起，其中三十億元自八十七年十一月十九日起，其中十億三千一百七十
    六萬八千元自八十七年十一月十九日起，其中七億一千四百八十九萬三千元自八
    十七年十一月二十日起，其中二十億四千零八萬七千三百二十四元自八十八年十
    一月二十六日起，均至清償日止，按年息百分之五計算之利息，洵屬無據，應予
    駁回。
十一、又原告之訴既經駁回，其假執行之聲請亦失所附依，應併予駁回。
十二、據上論結，本件原告之訴為不合法及無理由，依民事訴訟法三百八十五條第一
      項前段、第七十八條，判決如主文。
中　　　華　　　民　　　國　　九十三　　年　　　七　  　月　　　十四　　日
                                        臺灣臺中地方法院民事第二庭
~B法官　吳美蒼
正本係照原本作成
如對本判決上訴，須於判決送達後二十日內，向本院提出上訴狀，同時表明上訴理由
；如已於本判決宣示後送達前提起上訴者，應於判決送達後十日內補具上訴理由，並
按他造當事人之人數附繕本。
中　　　華　　　民　　　國　　九十三　　年　　　七　  　月　　　十四　　日
~B法院書記官　黃舜民
